【裁判字號】    97,訴,671
【裁判日期】    971014
【裁判案由】    違反毒品危害防制條例
【裁判全文】
臺灣嘉義地方法院刑事判決               97年度訴字第671號
公  訴  人  臺灣嘉義地方法院檢察署檢察官
被      告  甲○○
                  （現另案於臺灣嘉義監獄鹿草分監執行中）
上列被告因違反毒品危害防制條例案件，經檢察官提起公訴（97
年度毒偵字第1390號），因被告於本院準備程序中就被訴事實為
有罪之陳述，經本院合議庭裁定由受命法官獨任以簡式審判程序
審理判決如下：
    主  文
甲○○施用第二級毒品，處有期徒刑參月；又施用第一級毒品，
處有期徒刑柒月，扣案施用第一級毒品海洛因所用之小夾鏈袋參
包、吸管伍支、橡皮管壹條、葡萄糖壹包及注射針筒拾玖支均沒
收。應執行有期徒刑捌月，扣案施用第一級毒品海洛因所用之小
夾鏈袋參包、吸管伍支、橡皮管壹條、葡萄糖壹包及注射針筒拾
玖支均沒收。
    犯 罪 事 實
一、甲○○前因施用毒品案件，經強制戒治後，於民國95年8 月
    24日執行完畢釋放，並於同年9 月25日，由臺灣臺中地方法
    院檢察署檢察官以95年度戒毒偵字第138 號為不起訴處分確
    定。詎其仍不知悔改，復基於施用第一級毒品海洛因之犯意
    ，於97年6 月22日19時許，在其前位在嘉義市○○路790 號
    之55六樓9 居處，以將第一級毒品海洛因置入針筒內加水、
    葡萄糖混合後注入體內之方式，施用第一級毒品海洛因1 次
    。另基於施用第二級毒品甲基安非他命之犯意，於同年月23
    日19時在相同地點施用第二級毒品甲基安非他命1 次。嗣於
    同年月24日12時許，經警搜索上開居處，查扣甲○○所有施
    用第一級毒品海洛因器具吸管5 支、橡皮管1 條、葡萄糖1
    包、注射針筒19支、小夾鏈袋3 包等物，並經警得其同意採
    集其尿液送驗後，確認檢驗結果呈甲基安非他命及嗎啡陽性
    反應，始查悉上情。
二、案經嘉義縣警察局移送臺灣嘉義地方法院檢察署檢察官偵查
    起訴。
    理  由
一、本件係經被告甲○○於準備程序當庭表示認罪，而經本院裁
    定以簡式審判程序加以審理，則依據刑事訴訟法第273 條之
    2 、同法第159 條第2 項之規定，不適用傳聞法則有關限制
    證據能力之相關規定，合先敘明。
二、上揭犯罪事實業據被告甲○○於警詢及本院審理中坦承不諱
    ；又被告於97年6 月24日18時15分許，經警得其同意採尿送
    驗，其結果呈嗎啡、甲基安非他命陽性（按施用海洛因、甲
    基安非他命後，經人體之水解代謝作用，會分別呈嗎啡、甲
    基安非他命陽性反應）反應等情，有正修科技大學超微量研
    究科技中心檢驗報告（檢體編號為：偵2A51號）、代號及真
    實姓名對照表各1 份在卷足憑，此外，另有被告所有持供施
    用第一級毒品海洛因器具吸管5 支、橡皮管1 條、葡萄糖1
    包、注射針筒19支、小夾鏈袋3 包等物扣案可資佐證，是被
    告上揭自白核與事實相符，應堪採信。又被告前因施用毒品
    案件，經強制戒治後，於95年8 月24日執行完畢釋放，並於
    同年9 月25日，由臺灣臺中地方法院檢察署檢察官以95年度
    戒毒偵字第138 號為不起訴處分確定等情，有臺灣嘉義地方
    法院檢察署刑案資料查註紀錄表、臺灣高等法院被告前案紀
    錄表各1 份附卷可憑。是被告施用毒品經強制戒治執行完畢
    釋放後，5 年內再犯施用第一級毒品海洛因、第二級毒品甲
    基安非他命之犯行，堪以認定，應依法論科。
三、查海洛因、甲基安非他命分別為毒品危害防制條例第2 條第
    2 項第1 款、第2 款所定之第一級、第二級毒品，核被告甲
    ○○所為，係分別犯毒品危害防制條例第10條第1 項之施用
    第一級毒品罪，及同條第2 項之施用第二級毒品罪。被告施
    用前持有海洛因、甲基安非他命之低度行為，應為各該施用
    之高度行為所吸收，均不另論罪。其所犯上開2 罪，犯意各
    別，行為互殊，應予分論併罰。爰審酌被告素行非佳，施用
    毒品後經強制戒治，猶未知所警惕，進而再犯本案，足見其
    並未徹底戒除施用毒品，惟念及施用毒品本質上係戕害自身
    健康之行為，尚未嚴重破壞社會秩序或侵害他人權益，及被
    告坦承犯行、犯後態度尚屬良好等一切情狀，分別量處如主
    文所示之刑，並定其應執行之刑，以資儆懲。末查，扣案吸
    管5 支、橡皮管1 條、葡萄糖1 包、注射針筒19支、小夾鏈
    袋3 包等物，係被告所有並持供施用第一級毒品海洛因之用
    ，業據被告供明在卷（參見警卷第2 頁），應依刑法第38條
    第1 項第2 款之規定，宣告沒收；另扣案門號0000000000號
    行動電話、序號00000000000000號行動電話各1 支，均僅係
    被告持供與家人、友人通話聯繫之用，核與本件被告所犯施
    用第一級、第二級毒品之犯行無涉，自無庸宣告沒收，附此
    敘明。
據上論斷，應依刑事訴訟法第273 條之1 第1 項、第299 條第1
項前段，毒品危害防制條例第10條第1 項、第2 項，刑法第11條
前段、第51條第5 款、第38條第1 項第2 款，判決如主文。
本案經檢察官姜智仁到庭執行職務。
中    華    民    國    97    年    10    月    14    日
                  刑事第一庭    法  官  張志偉
上列正本證明與原本無異。
如不服本判決，應於判決送達後十日內向本院提出上訴狀，上訴
書狀依法應敘述具體理由，如未敘述具體理由者，應於上訴期間
屆滿後二十日內補提理由書於本院（均應附繕本）。
中    華    民    國    97    年    10    月    14    日
                                書記官  張子涵
附錄法條：
毒品危害防制條例第10條第1 項、第2項
施用第一級毒品者，處6 月以上5 年以下有期徒刑。
施用第二級毒品者，處3 年以下有期徒刑。


司法院資訊處製作；財團法人民間司法改革基金會備份。
